【裁判字號】    95,裁,180
【裁判日期】    950126
【裁判案由】    營利事業所得稅
【裁判全文】
最  高  行  政  法  院  裁  定
                                     95年度裁字第00180號
上  訴  人  國盟營造工程股份有限公司
代  表  人  乙○○
訴訟代理人  甲○○
被 上訴 人  財政部臺灣省中區國稅局
代  表  人  鄭宗典
上列當事人間因營利事業所得稅事件，上訴人對於中華民國93年
9月2日臺中高等行政法院93年度訴字第246號判決，提起上訴。
本院裁定如下：
    主  文
上訴駁回。
上訴審訴訟費用由上訴人負擔。
    理  由
一、按對於高等行政法院判決上訴，非以其違背法令為理由，不
    得為之，行政訴訟法第242條定有明文。是對於高等行政法
    院判決上訴，若未具體說明原判決違背何項法令、不適用或
    如何適用不當之具體情事，即非主張原判決違背法令以為上
    訴理由，其上訴不應准許。
二、本件上訴人88年度營利事業所得稅結算申報，列報營業收入
    淨額新臺幣（下同）122,818,743元，營業成本116,590,018
    元（含外包土方及挖方工程計34,943,902元）、營業毛利
    6,228,725元、營業費用4,521,201元、營業淨利1,707,524
    元、全年所得額1,738,912元。被上訴人初查以核對上訴人
    已完工程合約書、估價單及單價分析表等，因外包合約內容
    不齊全，且經函請上訴人補充說明或補提示外包工程之相關
    資料供核，惟逾期未能提示，遂依工程合約土方工程發包總
    金額29,534,263元與列報數34,943,902元之差額計算超耗5,
    409,639元、加計彰濱工業區警衛室工程超耗73,856元及月
    眉水土保持什項工程超耗212,090元，合計剔除超耗5,695,5
    85元，核定營業成本110,894,433元、全年所得額7,434,497
    元。上訴人不服，申經復查未獲變更，提起訴願，經財政部
    訴願決定：「原處分（復查決定）撤銷，由被上訴人另為處
    分」，被上訴人依規定重新辦理復查，仍維持原復查決定，
    上訴人不服，循序提起本件行政訴訟。其上訴意旨略以：營
    利事業所得稅查核準則第58條所載原料耗用情形之核定辦法
    核算超耗，貿然以上訴人工地經理90年4月26日至被上訴人
    說明，土方一立方公尺單位成本約為70元至80元，推算應耗
    量為369,178．29立方公尺（29,534,263/80），且據以核算
    申耗量為436,798．78立方公尺，計剔除外包土方工程部分
    超耗5,409,639元，加計其他材料超耗285,946元，合計剔除
    超耗5,695,585元，尚嫌率斷，且影響上訴人之權利甚鉅，
    祈請依實質課稅精神重行核算，以維上訴人合法權益等語。
    查上訴人所述，無非就原審取捨證據認定事實之職權行使指
    摘原判決不當，而非表明該判決所違背之法令及其具體內容
    ，暨依訴訟資料有何合於該違背法令之具體事實，尚難認其
    已合法表明上訴理由，且上訴人所述各節既經原判決敘明其
    不採之心證理由在案，茲復以同一事由提起本件上訴，而僅
    泛稱有上述之事由，並未具體說明原判決有違背何項法令、
    不適用法規或如何適用不當之具體情事，依首開規定及說明
    ，其上訴為不合法，應予駁回。
三、依行政訴訟法第249條第1項前段、第104條、民事訴訟法第
    95條、第78條，裁定如主文。
中    華    民    國    95    年    1     月    26    日
                  第一庭審判長法  官  葉  振  權
                              法  官  吳  明  鴻
                              法  官  陳  秀  美
                              法  官  劉  鑫  楨
                              法  官  梁  松  雄
以  上  正  本  證  明  與  原  本  無  異
中    華    民    國    95    年    1     月    27    日
                              書記官  郭  育  玎


司法院資訊處製作；財團法人民間司法改革基金會備份。
